# 请教出资比例怎样确定的问题

提问人：super 小兔妈咪 时间：2013-10-10 17:04:14
我单位有一个子公司，其注册资本 100 万元，我方出资 90 万元，出资比例为90%。现在我方想增资 50 万元，而另一家股东不增资，子公司又不想增加注册资本，想记入资本公积，这样可以吗？若可以，增资后，分红比例怎么计算呢,仍然是90%吗？谢谢大家

回答人：chenyiwei
1 、股东增资款不增加被投资企业的注册资本和实收资本，全部记入资本公积，在法律上并不禁止，但可能存在税务风险，即被税务机关认定为接受捐赠，要求被投资企业计入应纳税所得额的风险。 2 、根据《公司法》第三十五条，有限责任公司的全体股东在协商一致的基础上可以不按照股权比例分配利润。因此另行约定分配比例的方式在法律上应可行，但实务中这样操作会导致问题的无谓复杂化，因此很少实际采用。

提问人：super 小兔妈咪 时间：2013-10-11 16:56:13
谢谢陈老师，也就是说通常情况下我们仍然按照 9 ： 1 的比例分红，是吗？

回答人：chenyiwei
如果各股东之间没有特殊约定的，则新投入的资金不享有股东权利，仍按照 9 ： 1 比例分红。